de: Augenpflege-Applikatortyp: Keramikspitze; Pipette; Tiegel (Finger); Metall-Rollerball; Keine; Pumpe; Rollerball; Stift-Balsam; Vibrierende Spitze; Stab-Applikator; Sonstiges
nb: Øyepleiepåførertype: Keramisk tupp; Dråpeteller; Krukke (finger); Metallisk rullekule; Ingen; Pumpe; Rullekule; Stift-balsam; Vibrerende tupp; Stav-applikator; Annet
sl-SI: Tip aplikatorja za nego oči: Keramična konica; Kapalka; Posodica (prst); Kovinska kroglica za valjanje; Brez; Dvigovanje uteži; Kroglica za valjanje; Balzam v palčki; Vibrirajoča konica; Aplikator v obliki paličice; Drugo
nl: Oogverzorging applicatortype: Keramische tip; Druppelaar; Pot (vinger); Metalen rollerbal; Geen; Pomp; Rollerbal; Stickbalsem; Vibrerende tip; Staafapplicator; Andere
fr: Type d’applicateur de soin pour les yeux: Embout en céramique; Compte-gouttes; Pot (doigt); Bille roulante en métal; Aucune; Pompe; Bille roulante; Baume en bâton; Embout vibrant; Applicateur baguette; Autre
hu: Szemápoló applikátor típusa: Kerámia hegy; Csepp; Tégely (ujjal); Fém görgős golyó; Egyik sem; Súlyzó; Görgős golyó; Stift balzsam; Vibráló hegy; Pálca applikátor; Egyéb
da: Applikatortype til øjenpleje: Keramisk spids; Dråber; Krukke (finger); Metal rollerkugle; Ingen; Pumpe; Rollerkugle; Stiftbalsam; Vibrerende spids; Stav-applikator; Andet
sv: Ögonvårdsapplikatortyp: Keramisk spets; Dropper; Burk (finger); Metallrollerkula; Inga; Pump; Rollerkula; Stiftbalsam; Vibrerande spets; Stavapplikator; Övrigt
zh-CN: 眼部护理涂抹器类型: 陶瓷头; 滴管; 罐装（手指涂抹）; 金属滚珠; 无; 泵; 滚珠; 膏状棒; 振动头; 棒状涂抹器; 其他
ja: アイケアアプリケータータイプ: セラミックチップ; スポイト; ジャー（指用）; メタルローラーボール; なし; ポンプ; ローラーボール; スティックバーム; 振動チップ; ワンドアプリケーター; その他
ko: 아이 케어 어플리케이터 유형: 세라믹 팁; 스포이드; 용기(손가락); 메탈 롤러볼; 없음; 펌프; 롤러볼; 스틱 밤; 진동 팁; 완드 어플리케이터; 기타
es: Tipo de aplicador para el cuidado de ojos: Punta de cerámica; Cuentagotas; Tarro (aplicación con dedo); Rodillo metálico; Ninguno; Bomba; Rodillo; Bálsamo en barra; Punta vibratoria; Aplicador tipo varita; Otros
vi: Loại dụng cụ bôi chăm sóc mắt: Đầu gốm; Ống nhỏ giọt; Hũ (dùng ngón tay); Bi lăn kim loại; Không có; Bơm; Bi lăn; Thỏi dưỡng; Đầu rung; Que thoa; Khác
hr-HR: Tip aplikatora za njegu očiju: Keramički vrh; Kapaljka; Posudica (prst); Metalna kuglica za valjanje; Nema; Pumpa; Kuglica za valjanje; Balzam u sticku; Vibrirajući vrh; Štapić aplikator; Ostalo
tr: Göz bakımı aplikatör tipi: Seramik uç; Damlalık; Kavanoz (parmak); Metal masaj topu; Hiçbiri; Pompa; Masaj topu; Stick balm; Titreşimli uç; Çubuk aplikatör; Diğer
cs: Typ aplikátoru péče o oči: Keramická špička; Kapátko; Kelímek (prst); Kovová rollerová kulička; Žádný; Pumpička; Rollerová kulička; Tyčinkový balzám; Vibrační špička; Tyčinkový aplikátor; Jiné
fi: Silmänhoidon levitintyyppi: Keraaminen kärki; Tiputin; Purkki (sormi); Metallinen rullakuula; Ei mitään; Pumppu; Rullakuula; Puikkobalsami; Värisevä kärki; Sauva-applikaattori; Muu
pt-PT: Tipo de aplicador de cuidados com os olhos: Ponta de cerâmica; Conta-gotas; Boião (dedo); Esfera metálica giratória; Nenhum; Recipiente dispensador; Esfera giratória; Bálsamo em stick; Ponta vibratória; Aplicador tipo varinha; Outro
ru: Тип аппликатора для ухода за кожей вокруг глаз: Керамический наконечник; Пипетка; Баночка (пальцевое нанесение); Металлический роликовый шарик; Нет; Насос; Роликовый шарик; Стик-бальзам; Вибрирующий наконечник; Аппликатор-палочка; Другой
bg-BG: Тип апликатор за грижа за очите: Керамичен накрайник; Капкомер; Бурканче (с пръст); Метална ролкова топка; Няма; Помпа; Ролкова топка; Балсам стик; Вибриращ накрайник; Апликатор пръчица; Други
pl: Typ aplikatora do produktów do pielęgnacji oczu: Ceramiczna końcówka; Pipeta; Słoik (palec); Metalowa kulka masująca; Brak; Pompa; Kulka masująca; Balsam w sztyfcie; Wibrująca końcówka; Aplikator pałeczkowy; Inne
ro-RO: Tip aplicator pentru îngrijirea ochilor: Vârf ceramic; Flacon cu pipetă; Borcan (deget); Bilă metalică rulantă; Niciuna; Pompă; Bilă rulantă; Balsam stick; Vârf vibrant; Aplicator baghetă; Altele
zh-TW: 眼部保養品塗抹器類型: 陶瓷頭; 滴管; 罐裝（手指）; 金屬滾珠; 無; 泵浦; 滾珠; 膏狀棒; 震動頭; 棒狀塗抹器; 其他
pt-BR: Tipo de aplicador de cuidados com os olhos: Ponta de cerâmica; Conta-gotas; Pote (aplicação com o dedo); Esfera rolante metálica; Nenhum; Bomba; Esfera rolante; Bálsamo em bastão; Ponta vibratória; Aplicador tipo varinha; Outro
lt-LT: Akių priežiūros aplikatoriaus tipas: Keraminis antgalis; Pipetė; Indelis (pirštui); Metalinis rutulio volelis; Nėra; Dozatorius; Rutulio volelis; Balzamo lazdelė; Vibruojantis antgalis; Lazdelės aplikatorius; Kita
it: Tipo di applicatore per la cura degli occhi: Punta in ceramica; Contagocce; Vasetto (dito); Sfera a rullo metallica; Nessuna; Pompa; Sfera a rullo; Stick balsamo; Punta vibrante; Applicatore a bacchetta; Altro
th: ประเภทอุปกรณ์ทาผลิตภัณฑ์ดูแลดวงตา: หัวเซรามิก; หลอดหยด; กระปุก (ใช้นิ้ว); ลูกกลิ้งโลหะ; ไม่มี; ปั๊ม; ลูกกลิ้ง; แท่งบาล์ม; หัวสั่น; ไม้ทา; อื่นๆ
en: Eye care applicator type: Ceramic tip; Dropper; Jar (finger); Metal roller ball; None; Pump; Roller ball; Stick balm; Vibrating tip; Wand applicator; Other
el: Τύπος απλικατέρ περιποίησης ματιών: Κεραμική άκρη; Σταγονόμετρο; Βάζο (δάχτυλο); Μεταλλική σφαίρα κύλισης; Καμία; Τρόμπα; Σφαίρα κύλισης; Στικ βάλσαμο; Δονούμενη άκρη; Εφαρμογέας ραβδί; Άλλο
sk-SK: Typ aplikátora očnej starostlivosti: Keramický hrot; Kvapkadlo; Nádoba (prstom); Kovový valček; Žiadny; Pumpa; Valček; Balzamová tyčinka; Vibrujúci hrot; Paličkový aplikátor; Iné